【裁判字號】    92,訴,2016
【裁判日期】    921015
【裁判案由】    毒品危害防制條例
【裁判全文】
臺灣高雄地方法院刑事判決                        九十二年度訴字第二一六號
    公  訴  人  臺灣高雄地方法院檢察署檢察官
    被      告  乙○○
右列被告因違反毒品危害防制條例案件，經檢察官提起公訴（九十二年度毒偵字第三
七一號），暨移
告就被訴事實為有罪之陳述，經本院合議庭裁定由受命法官獨任適用簡式審判程序審
理，本院判決如左：
    主  文
乙○○連續施用第一級毒品，處有期徒刑拾月，扣案第一級毒品海洛因貳拾貳包（淨
重拾壹點壹陸公克、包裝重伍點陸肆公克）及殘留第一級毒品海洛因之吸管壹支，均
沒收銷燬之，扣案白粉拾貳包沒收；又連續施用第二級毒品，處有期徒刑肆月，扣案
白粉拾貳包沒收；應執行有期徒刑壹年，扣案第一級毒品海洛因貳拾貳包（淨重拾壹
點壹陸公克、包裝重伍點陸肆公克）及殘留第一級毒品海洛因之吸管壹支，均沒收銷
燬之，扣案白粉拾貳包沒收。
    事  實
一乙○○前因施用毒品案件，經本院裁定送觀察、勒戒後，認無繼續施用毒品之傾向
  ，由臺灣高雄地方法院檢察署檢察官於民國九十一年八月二十七日，以九十一年度
  毒偵字第三三九０號為不起訴處分確定。猶不知戒絕毒癮，竟基於施用第一、二級
  毒品之概括犯意，連續於：(一)九十一年十一月二十二日上午五時三十分許回溯二十
  四小時內之某時起，在高雄縣市地區不詳地點，施用第一級毒品海洛因及第二級毒
  品安非他命各一次，嗣於同日上午五時三十分許，在高雄市○○區○○路與綠川街
  口為警查獲，並扣得第一級毒品海洛因二十二包（淨重十一點一六公克、包裝重五
  點六四公克）及其所有供施用毒品時摻入使用之白粉十二包；(二)九十一年十二月十
  四日上午二時三十分許回溯二十四小時內之某時起，在高雄縣市地區不詳地點，施
  用第一級毒品海洛因及第二級毒品安非他命各一次，嗣於同日上午二時三十分許，
  在高雄市小港區○○○路一０號前為警查獲，並扣得殘留第一級毒品海洛因之吸管
  一支；(三)自九十二年四月二十二日起至同年月二十九日止，在高雄縣鳳山市○○路
  一三巷一一號住處等地，施用第一級毒品海洛因多次，嗣於同年月二十九日下午四
  時許，在上址為警查獲；(四)自九十二年五月間某日起至同年六月一日起，在高雄縣
  鳳山市火車站公廁內等地，施用第一級毒品海洛因及第二級毒品安非他命多次，嗣
  於同年六月一日下午二時許，在高雄縣大寮鄉○○○路新動力汽車保養廠為警緝獲
  ，並經本院以九十二年度毒聲字第一一四九號裁定送觀察、勒戒後，認有繼續施用
  毒品之傾向。
二案經高雄市政府警察局鼓山分局報告及高雄市政府警察局移送臺灣高雄地方法院檢
  察署檢察官偵查起訴暨移送併案審理。
    理  由
一按本件被告乙○○所犯係死刑、無期徒刑、最輕本刑為三年以上有期徒刑以外之罪
  ，其於準備程序就前揭被訴事實為有罪之陳述，經受命法官告知簡式審判程序之旨
  ，並聽取其與公訴人之意見後，本院認無不得或不宜改依簡式審判程序進行之情事
  ，依刑事訴訟法第二百七十三條之一第一項、第二百八十四條之一規定，裁定本件
  由受命法官獨任進行簡式審判程序，合先敘明。
二右揭犯罪事實，業據被告乙○○於本院審理中坦承不諱，且被告於九十一年十一月
  二十二日、同年十二月十四日、九十二年六月一日為警查獲後所採集之尿液經送檢
  驗結果，均呈嗎啡及甲基安非他命陽性反應，有高雄市立凱旋醫院九十一年十二月
  二十三日高市凱醫檢字第００七七０號、同年月二十五日高市凱醫檢字第００七七
  八號煙毒尿液檢驗成績書、高雄縣政府衛生局九十二年六月十日九二煙檢字第一０
  二八號煙毒尿液檢驗成績書各一份附卷可稽；另被告於九十二年四月二十九日為警
  查獲後所採集之尿液經送驗結果，呈嗎啡陽性反應，亦有屏東縣衛生局九十二年五
  月十二日屏縣衛檢六字第九二０一八八號煙毒及麻醉藥品類委託檢驗結果通知書一
  份在卷足參。再者，九十一年十一月二十二日扣案之白粉二十二包經送驗結果，均
  含第一級毒品海洛因成分，淨重十一點一六公克、包裝重五點六四公克，有法務部
  調查局九十二年四月十六日調科壹字第二二００一四八八九號鑑定通知書一份在卷
  可佐。另扣案之吸管一支經送驗結果，呈海洛因陽性反應，亦有高雄醫學大學附設
  中和紀念醫院九十二年八月二十六日報告編號：九二０八─二０七號檢驗報告一份
  存卷足憑。此外，復有被告所有供施用毒品時摻入使用之白粉十二包扣案可證。綜
  上足認，被告前揭自白與事實相符，自可採為被告有罪之證據，則被告右揭連續施
  用第一級毒品海洛因及第二級毒品安非他命多次之事實，應堪認定。
三被告乙○○前因施用毒品案件，經本院裁定送觀察、勒戒後，認無繼續施用毒品之
  傾向，由臺灣高雄地方法院檢察署檢察官於九十一年八月二十七日，以九十一年度
  毒偵字第三三九０號為不起訴處分確定，有上開不起訴處分書及臺灣高等法院被告
  全國前案紀錄表各一份在卷可憑，其於五年內再犯毒品危害防制條例第十條第一項
  、第二項之罪，經送觀察、勒戒後，認有繼續施用毒品傾向，亦有本院九十二年度
  毒聲字第一一四九號觀察、勒戒裁定書及臺灣高雄看守所附設勒戒處所九十二年六
  月十七日高所坤戒勒字第一四一五號函所附有繼續施用毒品傾向證明書各一份附卷
  足參。本案事證明確，被告犯行堪以認定。
四查海洛因、安非他命係毒品危害防制條例第二條第二項所稱之第一、二級毒品，不
  得持有、施用。次按犯毒品危害防制條例第十條之罪者，經觀察、勒戒後，認無繼
  續施用毒品之傾向，應由檢察官為不起訴處分。依此為不起訴處分後，五年內再犯
  第十條之罪，經觀察、勒戒後，認有繼續施用毒品之傾向者，則不適用前開不起訴
  處分之規定，而應依一般刑事訴訟程序予以起訴論罪科刑，此觀諸毒品危害防制條
  例第二十條第二項、第三項之規定自明。被告乙○○前既因施用毒品案件，經觀察
  、勒戒後，認無繼續施用毒品之傾向，由檢察官為不起訴處分在案，其於五年內再
  犯本件施用毒品案件，經觀察、勒戒後，認有繼續施用毒品之傾向，依前所述即應
  予論罪科刑。故核被告所為，係犯毒品危害防制條例第十條第一項之施用第一級毒
  品罪及同條第二項之施用第二級毒品罪。其施用第一、二級毒品前後，持有海洛因
  、安非他命之低度行為，應為施用之高度行為所吸收，不另論罪。又被告先後多次
  施用第一級、第二級毒品之犯行，均時間緊接，犯罪構成要件亦均相同，顯各係基
  於概括犯意反覆為之，均應依連續犯之規定論以一罪，並依法加重其刑。被告所犯
  上述二罪，犯意各別，行為互殊，應予分論併罰。公訴人雖未就被告自九十二年四
  月二十二日起至同年月二十九日止，連續施用第一級毒品海洛因多次；及自九十二
  年五月間某日起至同年六月一日起，連續施用第一級毒品海洛因及第二級毒品安非
  他命多次等犯罪事實提起公訴，然此部分之犯罪事實與前揭起訴經論罪科刑之施用
  第一、二級毒品罪間，分別有連續犯之裁判上一罪關係，已如前述，為起訴效力所
  及，本院自應併予審理。爰審酌被告前因施用毒品案件，經觀察、勒戒後，由檢察
  官為不起訴處分確定，仍未戒絕毒品，再犯本件施用毒品犯行，施用期間長達半年
  以上，並先後為警查獲四次，顯見其無悔改之意，意志不堅，有失政府制定毒品危
  害防制條例之立法美意，本不宜寬貸，惟念其施用毒品乃自戕一己之身體健康，尚
  未害及他人，犯後亦坦承犯行，態度良好等一切情狀，分別量處如主文所示之刑，
  並定其應執行刑。扣案之第一級毒品海洛因二十二包（淨重十一點一六公克、包裝
  重五點六四公克）及殘留第一級毒品海洛因之吸管一支，業已難與第一級毒品海洛
  因析離，均屬查獲之毒品，爰依毒品危害防制條例第十八條第一項前段規定，均宣
  告沒收銷燬之。另扣案之白粉十二包，經送驗結果固呈甲基安非他命陰性反應，有
  高雄醫學大學附設中和紀念醫院九十二年八月二十六日報告編號：九二０八─一八
  三號檢驗報告一份在卷可查，惟係被告所有供施用毒品時摻入使用之物，業據被告
  供述在卷，爰依刑法第三十八條第一項第二款規定，併予宣告沒收。
據上論斷，應依刑事訴訟法第二百七十三條之一第一項、第二百八十四條之一、第二
百九十九條第一項前段，毒品危害防制條例第十條第一項、第二項、第十八條第一項
前段、第二十條第三項，刑法第十一條、第五十六條、第五十一條第五款、第九款、
第三十八條第一項第二款，判決如主文。
本案經檢察官甲○○到庭執行職務。
中      華      民      國    九十二    年      十      月     十五     日
                                  臺灣高雄地方法院刑事庭
                                      法  官 王雅苑
右正本證明與原本無異。
如不服本判決，應於判決送達後十日內，向本院提出上訴狀。
                                      書記官 黃琬婷
中      華      民      國    九十二    年      十      月     十五     日
附錄法條：
毒品危害防制條例第十條
施用第一級毒品者，處六月以上五年以下有期徒刑。
施用第二級毒品者，處三年以下有期徒刑。


司法院資訊處製作；財團法人民間司法改革基金會備份。
